臺灣高等法院民事裁定
109年度家聲字第20號
聲  請  人  鄧延釗  

上列聲請人因與相對人鄧延熙間請求返還遺產事件（本院108年
度家上字第311號），聲請交付法庭錄音光碟，本院裁定如下：
　  主 文
准交付聲請人本院一○八年度家上字第三一一號返還遺產事件，
中華民國一○九年二月十七日準備程序期日之數位錄音光碟。
聲請人其餘聲請駁回。
聲請人就第一項所示錄音光碟內容，不得散布、公開播送，或為
非正當目的使用。
聲請費用由聲請人負擔。
    理 由
一、聲請意旨略以：為釐清本院108年度家上字第311號及第一審
    法院（臺灣臺北地方法院106年度家訴字第83號，下稱系爭
    返還遺產事件）於民國109年2月17日、108年7月11日開庭過
    程提示被證26正本之情形，爰請求准予交付該2日法庭錄音
    光碟等語。
二、按家事事件，除卷內文書涉及當事人或第三人隱私或業務秘
    密，如准許閱覽、抄錄或攝影，有足致其受重大損害之虞，
    或其他依法令得不予許可或限制聲請閱覽、抄錄或攝影卷內
    文書，或涉及國家機密或其他依法令應予保密之事項者，法
    院得不予許可或限制交付法庭錄音或錄影內容外，當事人及
    依法得聲請閱覽卷宗之人，因主張或維護其法律上利益，得
    於開庭翌日起至裁判確定後6個月內，繳納費用聲請法院許
    可交付法庭錄音或錄影內容，觀諸法院組織法第90條之1第1
    、2、3項，家事事件法第51條準用民事訴訟法第242條第3項
    等規定即明。所謂主張或維護法律上利益者，舉凡核對更正
    筆錄、他案訴訟所需，或認法院指揮訴訟方式對其訴訟權益
    有影響之虞，欲用以保障其法律上利益等，均屬之（法庭錄
    音錄影及其利用保存辦法第8條之修正說明參照）。查聲請
    人為系爭返還遺產事件之上訴人，為依法得聲請閱覽卷宗之
    人，其主張有待釐清109年2月17日準備程序期日提示被證26
    正本過程該案經本院於109年2月17日進行準備程序等情，此
    經本院調閱前開事件卷宗核閱無訛，，而聲請交付數位錄音
    光碟，堪認係為維護其法律上利益，且上開準備程序之開庭
    內容不涉及國家機密或其他依法令應予保密之事項，或涉及
    當事人或第三人隱私或業務秘密，其聲請於法並無不合，應
    予准許。至於聲請人聲請系爭返還遺產事件第一審法院108
    年7月11日言詞辯論期日之法庭錄音光碟部分，因非屬本院
    所保存之開庭錄音內容，本院無從交付，依上開說明，聲請
    人應向保存該錄音、錄影之第一審法院聲請，是此部分聲請
    與法不合，應予駁回。另聲請人依法就取得之法庭數位錄音
    光碟內容，不得散布、公開播送，或為非正當目的使用，併
    特予裁示以促其注意遵守。
三、據上論結，本件聲請為一部有理由、一部無理由。爰裁定如
    主文。
中　　華　　民　　國　　109 　年　　5 　　月　　12　　日
                    家事法庭 
                        審判長法  官  楊絮雲
                              法  官  郭顏毓
                              法  官  李昆霖
正本係照原本作成。
不得抗告。
中　　華　　民　　國　　109 　年　　5 　　月　　12　　日

                              書記官  張郁琳